臺灣高等法院臺中分院刑事判決　　　96年度交上易字第1679號
上　訴　人　臺灣臺中地方法院檢察署檢察官
被　　　告　乙○○
上列上訴人因被告過失傷害案件，不服臺灣臺中地方法院96年度
交易字第445號中華民國96年7月31日第一審判決（起訴案號：臺
灣臺中地方法院檢察署96年度偵字第4231號），提起上訴，本院
判決如下：
    主  文
上訴駁回。
    事  實
一、乙○○於民國九十五年九月十七日上午十一時許，駕駛車牌
    號碼八二○九─ＬＨ號自用小客車，沿臺中縣烏日鄉○○○
    路由東往西方向行駛，於同日十一時三十分許，行經臺中縣
    烏日鄉○○○路與環中路口時，本應注意車前狀況，並隨時
    採取必要之安全措施，且應注意行經無速限標誌或標線之前
    開交岔路口時，行車速度不得超過時速五十公里，而依當時
    陰天、日間自然光線、路面乾燥、無缺陷、無障礙物、視距
    良好，並無不能注意之情形，其竟疏於注意及此，並貿然以
    時速逾五十公里之速度超速穿越上開交岔路口，前開小客車
    之左前車頭因而與當時沿建國北路由西往東方向行駛，行經
    前開交岔路口且欲左轉進入環中路之際，亦疏未注意直行來
    車之車前狀況，並隨時採取必要安全措施之由甲○○騎乘車
    牌號碼ＨＱＪ─四七五號重型機車（後搭載丙○○）之右側
    發生碰撞，甲○○、丙○○因而人車倒地，並致甲○○受有
    右側骨盆骨折、左下肢挫傷、頭部外傷合併腦水腫、前額撕
    裂傷、胸部挫傷、腹部鈍挫傷及四肢多處擦傷等傷害，丙○○則受有右股骨幹移位性骨折、右鎖骨遠端骨折、頭部外傷
    併右臉部撕裂傷、左手臂挫傷及身體多處擦傷等傷害。乙○○於肇事後犯罪未經發覺前，主動向到場處理之警員當場承
    認其為本案車禍肇事者而自願接受裁判。
二、案經甲○○、丙○○訴由臺灣臺中地方法院檢察署檢察官偵
    查起訴。
    理  由
一、前開犯罪事實，業據被告乙○○迭於警詢、偵查、原審及本
    院審理中坦認不諱，並據告訴人丙○○於警詢時及告訴人甲○○於偵查中指訴明確。此外，並有臺灣省臺中縣區車輛事
    故鑑定委員會鑑定意見、交通事故現場圖、事故調查報告表
    (一)、(二)各一件、肇事現場照片十二張附卷可證。而告訴人甲○○、丙○○均因本案車禍而分別受有前揭傷害乙節，亦有
    中山醫學大學附設醫院九十五年十月二日、同年九月十九日
    診斷證明書各一紙、受傷相片八張在卷可憑。且按車輛行駛
    時，駕駛人應注意車前狀況，隨時採取必要之安全措施；行
    車速度，無速限標誌或標線者，行車時速不得超過五十公里
    ，道路交通安全規則第九十四條第三項、第九十三條第一項
    第一款分別定有明文。被告駕車自應注意上述道路交通安全
    規定，且觀諸卷附前揭現場照片及道路交通事故調查報告表
    (一)，當時天候陰、日間自然光線、路面乾燥、無缺陷、無障
    礙物且視距良好，依當時路況及天候，被告並無不能注意之
    情形，其疏未注意而發生本案車禍並致告訴人二人分別受有
    前揭傷害，則被告自有過失，且被告之過失駕駛行為與告訴
    人所受傷害間，亦具相當因果關係，甚為明確。又告訴人甲○○騎乘前開機車行經前開交岔路口且欲左轉進入環中路之
    際，未發現前開小客車即發生本案車禍，亦據告訴人甲○○
    陳明在卷，足見告訴人甲○○亦有疏未注意直行來車之車前
    狀況，並隨時採取必要安全措施之情事，告訴人甲○○顯亦
    有違反道路交通安全規則第九十四條第三項之規定，就本案
    車禍之發生亦同有過失責任，前開臺灣省臺中縣區車輛事故
    鑑定委員會鑑定意見亦同此認定，惟此不影響被告前揭過失
    犯行之成立。從而，足認被告自白確與事實相符。是本案事
    證明確，被告前揭過失傷害犯行，堪以認定，應依法論科。
二、核被告所為，係犯刑法第二百八十四條第一項前段之過失傷
    害罪。被告以一過失駕駛行為侵害告訴人甲○○、丙○○二
    人之身體法益，係一行為觸犯數罪名，為想像競合犯，應依
    刑法第五十五條規定，從一重處斷。又被告於肇事後犯罪未
    經發覺前，主動向到場處理之警員當場承認其為本案車禍肇
    事者而自願接受裁判等情，業據被告於警詢時陳明在卷，並
    有道路交通事故肇事人自首情形紀錄表一件在卷足憑（見偵
    查卷三五頁），爰依刑法第六十二條前段之規定，減輕其刑
    。原審以本案事證明確，適用刑法第二百八十四條第一項前
    段、第五十五條、第六十二條前段、第四十一條第一項前段
    ，刑法施行法第一條之一第一項、第二項前段規定，並審酌
    被告就本案車禍之過失程度、致告訴人二人所受前揭傷害非
    輕，被告肇事後迄未能與告訴人二人達成和解、賠償告訴人
    二人之損害，再兼衡酌被告犯後均坦承犯行之犯罪後態度、
    告訴人甲○○就本案車禍亦同有過失等一切情狀，量處如原
    審判決主文所示之刑，並諭知易科罰金之折算標準。復以本
    案被告犯罪時間係在九十六年四月二十四日以前，合於中華
    民國九十六年罪犯減刑條例第二條第一項第三款所定減刑條
    件，而依法減輕其宣告刑二分之一，並諭知易科罰金之折算
    標準。經核其認事用法，均屬正確，量刑亦稱妥適。檢察官
    據告訴人即被害人甲○○、丙○○請求上訴，略以︰本件被
    告乙○○雖於肇事後主動向到場處理警員承認其為肇事者，
    而自願接受裁判，但被告於被害人就醫期間，均未理會，偵
    、審中亦未主動關心被害人病況及聯絡和解事宜，顯見被告
    無任何和解誠意，又被告對被害人所造成之傷害非輕，已致
    被害人日常生活、工作服勤、家庭及精神均產生重大影響，
    原審僅量處被告有期徒刑4月，仍顯過輕等情而指摘原審判
    決不當等語。惟量刑輕重，係屬事實審法院得依職權自由裁
    量之事項，苟已斟酌刑法第57條各款所列情狀而未逾法定刑
    度，不得遽指為違法（最高法院72年臺上字第6696號判例意
    旨參照）。查原審上開量刑，已有斟酌被告之品行、過失程
    度、所生之損害及犯罪後之態度等情狀，且刑法第284條第1
    項前段過失致傷害罪之法定刑度，係6月以下有期徒刑、拘
    役或5百元以下罰金，原審就此量處有期徒刑4月，係在法定
    刑度內，亦尚屬妥適，是檢察官之上訴，為無理由，應予駁
    回。
據上論斷，應依刑事訴訟法第368條，判決如主文。
本案經檢察官丁○○到庭執行職務。
中　　華　　民　　國　　96　　年　　12　　月　　 4　　日
            刑事第一庭　審判長法　官　陳  紀  綱
                         　   法　官  姚  勳  昌
                              法  官  張  智  雄
上列正本證明與原本無異。
不得上訴。
                              書記官  謝  雅  惠
中　　華　　民　　國　　96　　年　　12　　月　　5 　　日
附錄論罪科刑法條：
刑法第二百八十四條第一項
因過失傷害人者，處六月以下有期徒刑、拘役或五百元以下罰金
，致重傷者，處一年以下有期徒刑、拘役或五百元以下罰金。
